臺灣高等法院刑事裁定
109年度聲字第3294號
聲  請  人  臺灣高等檢察署檢察官
受  刑  人  賴宏長



上列聲請人因受刑人違反毒品危害防制條例等案件，先後判決確
定如附表所載，聲請定其應執行刑（109年度執聲字第1157號）
，本院裁定如下：
    主  文
賴宏長因犯如附表所載之罪，所處如附表所載之有期徒刑，應執
行有期徒刑拾肆年。
    理  由
一、聲請意旨略以：受刑人賴宏長因違反毒品危害防制條例等案
    件，先後經判決確定如附表，其中編號1至7罪，為得易科罰
    金之罪；編號12、13罪，為得易服社會勞動之罪，經受刑人
    請求檢察官聲請定應執行刑，應依刑法50條第1項第1款、第
    4款（聲請書漏載）、第2項、第53條、第51條第5款規定，
    定其應執行之刑，爰依刑事訴訟法第477條第1項聲請裁定等
    語。
二、查受刑人因違反毒品危害防制條例等案件，經臺灣宜蘭地 
    方法院、本院及最高法院先後判處如附表所示之有期徒刑，
    均經分別確定在案，且各罪均為裁判確定前所犯等情，有各
    該刑事判決書及本院被告前案紀錄表各乙份附卷可參。其中
    如附表編號1至7所示之罪屬得易科罰金之罪，如附表編號12
    、13所示之罪屬得易服社會勞動之罪，若與所犯如附表編號
    8至11所示不得易科罰金、不得易服社會勞動之罪併合處罰
    定應執行刑，將使受刑人失去得易科罰金或得易服社會勞動
    之利益，應屬刑法第50條第1項但書所定之情形，依同條第2
    項之規定，須經受刑人請求，方得併合處罰定其應執行刑。
    現聲請人既係經受刑人請求而為本件聲請定應執行刑，有受
    刑人是否聲請定應執行刑調查表乙份在卷可按（見本院卷第
    15頁），則聲請人以本院為各該案犯罪事實最後判決之法院
    聲請定其應執行之刑，本院經審核各案卷無異，認其聲請為
    正當。爰審酌受刑人所犯各罪之犯罪類型、動機、情節及行
    為次數等情狀後整體評價其應受矯治之程度，並兼衡責罰相
    當與刑罰經濟之原則，定其應執行之刑如主文所示。
三、依刑事訴訟法第477條第1項，刑法第50條第1項但書、第2項
    、第53條、第51條第5款，裁定如主文。
中　　華　　民　　國　　109 　年　　8 　　月　　24　　日
                  刑事第二十庭  審判長法　官  王復生　
                                      法　官  陳春秋　
                                      法　官　張紹省
以上正本證明與原本無異。
如不服本裁定，應於收受送達後五日內向本院提出抗告狀。
                                      書記官  莫佳樺
中　　華　　民　　國　　109 　年　　8 　　月　　24　　日
附表：
編         號  1 2  罪         名  毒品危害防制條例 竊盜 毒品危害防制條例 宣    告    刑  有期徒刑5月 有期徒刑3月 有期徒刑6月 犯  罪  日  期  106年3月26日 106年7月29日 106年9月4日 偵查(自訴)機關年  度  案  號  宜蘭地檢106年度毒偵字第881號 宜蘭地檢106年度偵字第6124號 宜蘭地檢106年度毒偵字第1542號 最  後 事實審 法    院 宜蘭地院 宜蘭地院 宜蘭地院  案    號 107年度簡字第131號 106年度簡字第1018號 107年度簡字第435號  判決日期 107年2月5日 106年12月12日 107年4月30日 確  定 判  決 法    院 宜蘭地院 宜蘭地院 宜蘭地院  案    號 107年度簡字第131號 106年度簡字第1018號 107年度簡字第435號  判    決確定日期 107年4月19日 107年5月15日 107年5月21日 是否為得易科罰金之案件  是 是 是 備           註  宜蘭地檢107年度執字第1751號 宜蘭地檢107年度執字第1750號 宜蘭地檢107年度執字第1643號 

編         號  4 5 6 罪         名  毒品危害防制條例 毒品危害防制條例 毒品危害防制條例 宣    告    刑  有期徒刑6月 有期徒刑6月 有期徒刑6月 犯  罪  日  期  106年11月21日 106年5月3日 106年8月14日 偵查(自訴)機關年  度  案  號  宜蘭地檢106年度毒偵字第1530號 宜蘭地檢106年度毒偵字第583號 宜蘭地檢106年度毒偵字第1352號 最  後 事實審 法    院 宜蘭地院 宜蘭地院 宜蘭地院  案    號 107年度簡字第582號 107年度簡字第255號 107年度簡字第332號  判決日期 107年5月22日 107年3月26日 107年5月25日 確  定 判  決 法    院 宜蘭地院 宜蘭地院 宜蘭地院  案    號 107年度簡字第582號 107年度簡字第255號 107年度簡字第332號  判    決確定日期 107年6月11日 107年6月6日 107年6月14日 是否為得易科罰金之案件  是 是 是 備           註  宜蘭地檢107年度執字第1999號 宜蘭地檢107年度執字第2043號 宜蘭地檢107年度執字第2067號 

編         號  7 8 9 罪         名  竊盜 毒品危害防制條例 毒品危害防制條例 宣    告    刑  有期徒刑3月 有期徒刑7年6月 有期徒刑7年2月 犯  罪  日  期  106年5月10日、11日間某時 106年8月5日 106年8月13日 偵查(自訴)機關年  度  案  號  宜蘭地檢107年度偵字第383號 宜蘭地檢106年度偵字第6093、6436、6633號 宜蘭地檢106年度偵字第6093、6436、6633號 最  後 事實審 法    院 宜蘭地院 臺灣高等法院 臺灣高等法院  案    號 107年度簡字第631號 107年度上訴字第3700號 107年度上訴字第3700號  判決日期 107年5月31日 108年4月10日 108年4月10日 確  定 判  決 法    院 宜蘭地院 最高法院 最高法院  案    號 107年度簡字第631號 109年度台上字第903號 109年度台上字第903號  判    決確定日期 107年7月5日 109年2月19日 109年2月19日 是否為得易科罰金之案件  是 否 否 備           註  宜蘭地檢107年度執字第2434號 應執行有期徒刑9年 宜蘭地檢109年度執字第669號  

編         號  10 11 12 罪         名  毒品危害防制條例 毒品危害防制條例 藥事法 宣    告    刑  有期徒刑7年2月 有期徒刑3年7月 有期徒刑6月 犯  罪  日  期  106年10月10日 106年9月30日 106年9月間某日某時許 偵查(自訴)機關年  度  案  號  宜蘭地檢106年度偵字第7376號、107年度偵字第57、58號 宜蘭地檢106年度偵字第7376號、107年度偵字第57、58號 宜蘭地檢106年度偵字第7376號、107年度偵字第57、58號 最  後 事實審 法    院 臺灣高等法院 臺灣高等法院 臺灣高等法院  案    號 108年度上訴字第335號 108年度上訴字第335號 108年度上訴字第335號  判決日期 108年4月16日 108年4月16日 108年4月16日 確  定 判  決 法    院 最高法院 最高法院 最高法院  案    號 109年度台上字第1877號 109年度台上字第1877號 109年度台上字第1877號  判    決確定日期 109年4月30日 109年4月30日 109年4月30日 是否為得易科罰金之案件  否 否 否 備           註  應執行有期徒刑8年 宜蘭地檢109年度執字第1300號  編號12、13應執行有期徒刑10月 宜蘭地檢109年度執字第1301號 

編         號  13   罪         名  藥事法   宣    告    刑  有期徒刑6月   犯  罪  日  期  106年10月21日   偵查(自訴)機關年  度  案  號  宜蘭地檢106年度偵字第7376號、107年度偵字第57、58號   最  後 事實審 法    院 臺灣高等法院    案    號 108年度上訴字第335號    判決日期 108年4月16日   確  定 判  決 法    院 最高法院    案    號 109年度台上字第1877號    判    決確定日期 109年4月30日   是否為得易科罰金之案件  否   備           註  編號12、13應執行有期徒刑10月 宜蘭地檢109年度執字第1301號